臺灣高等法院臺中分院刑事判決　　　96年度交上訴字第1647號
上　訴　人
即　被　告　甲○○
上列上訴人因公共危險案件，不服臺灣臺中地方法院96年度交訴
字第 60號中華民國96年3月30日第一審判決（起訴案號：臺灣臺
中地方法院檢察署 95年度偵字第27839號），提起上訴，本院判
決如下：
    主  文
原判決撤銷。
甲○○駕駛動力交通工具肇事，致人受傷而逃逸，處有期徒刑柒
月，減為有期徒刑參月拾伍日，如易科罰金以新臺幣壹仟元折算
壹日。
    事  實
一、乙○○（業經原審判決確定）於民國95年10月8日下午6時許
    ，在臺中縣霧峰鄉○○村○○路友人「阿萍」住處飲用蒸餾
    龍眼酒 2杯後，已達不能安全駕駛動力交通工具之程度，竟
    仍騎乘車牌號碼JCZ－178號重型機車，沿霧峰鄉○○路由南
    往北行駛，欲返回其位於臺中縣大里市○○路 301號住處，
    於同日晚間 7時10分許，行經霧峰鄉○○路與林森路口欲左
    轉林森路時，適有甲○○駕駛車牌號碼RS－6815號自用小貨
    車，沿霧峰鄉○○路由北往南方向行駛，甲○○為汽車駕駛
    人，理應注意汽車行駛時之車前狀況，並隨時採取必要之安
    全措施，而依當時天候晴，視線良好，路面無缺陷、無障礙
    物，並無不能注意之情形，詎甲○○疏未注意及此，其駕駛
    之上開自用小貨車不慎撞及乙○○之上開重型機車，致乙○
    ○受有頭部外傷、右脛骨及腓骨開放性骨折等傷害（甲○○
    過失傷害部分業經乙○○撤回告訴，由原審另為公訴不受理
    判決確定）。乙○○倒臥現場，甲○○僅停車1、2分鐘而未
    下車查看，亦未加以救護，即基於肇事逃逸之犯意，駕車加
    速往霧峰鄉○○路 151巷27號住處方向逃逸。嗣經路人記下
    甲○○車牌號碼，始循線查獲甲○○。
二、案經乙○○訴由臺中縣警察局霧峰分局報請臺灣臺中地方法
    院檢察署檢察官偵查起訴。
    理  由
一、訊據上訴人即被告甲○○（下稱被告）對於上開駕駛車輛肇
    事後逃逸之事實坦承不諱，核與告訴人乙○○供述事故發生
    經過相符，並有道路交通交通事故現場圖、道路交通事故調
    查報告表（一）（二）、霧峰派出所偵辦交通事故肇逃案路
    口監視器翻拍照片6張、現場肇事照片共 24張，財團法人仁
    愛綜合醫院診斷證明書（乙種）、霧峰派出所偵辦交通事故
    肇逃案現場照片 8張、乙○○酒精測定紀錄表等附卷可稽。
    被告固辯稱：是對方闖紅燈撞上伊，伊才是被害人，伊有停
    車看了一下，因為伊駕駛車輛沒有繳牌照稅，怕警方來處理
    時罰錢，才把車子開走云云。惟按 88年4月21日增訂刑法第
    185條之4之肇事致人死傷逃逸罪，係以處罰肇事後逃逸之駕
    駛人為目的，俾促使駕駛人於肇事後能對被害人即時救護，
    以減少死傷，是該罪之成立祇以行為人有駕駛動力交通工具
    肇事，致人死傷而逃逸之事實為已足，至行為人之肇事有否
    過失，則非所問（最高法院88年度臺上字第7396號判決可資
    參照）。因此不論被告就本件車禍是否有過失，其肇事後即
    有救護對方之義務，是其上開辯解，並不影響其肇事逃逸罪
    之成立。本案事證明確，被告之犯行堪予認定。
二、核被告所為，係犯刑法第 185條之4第1項之肇事逃逸罪。原
    審法院認被告犯罪事證明確，予以論罪科刑，固非無見，惟
    查原審判決未及審酌 96年7月16日施行之中華民國九十六年
    罪犯減刑條例規定，尚有未洽。被告上訴意旨認對方闖紅燈
    撞上伊，伊才是被害人云云，並非可採，已如前述，其指摘
    原判決不當，雖無理由，惟原判決既有上述可議之處，即屬
    無可維持，自應由本院撤銷改判。爰審酌被告肇事後逃逸，
    使告訴人受有無法及時救護之危險，且未賠償告訴人，殊不
    足取，惟念及被告年歲已高，素行尚可（僅有侵占遺失物前
    科紀錄，有臺灣高等法院被告前案紀錄表在卷可稽）等一切
    情狀，量處如主文第 2項所示之刑示懲。末查被告之犯罪時
    間係在中華民國 96年4月24日以前，所犯之罪合於中華民國
    九十六年罪犯減刑條例第 2條第1項第3款之減刑條件，爰依
    法予以減刑，並就被告於減刑後依該條例第 9條規定，併諭
    知易科罰金之折算標準。
據上論結，應依刑事訴訟法第369條第1項前段、第364條、第299
條第1項前段，刑法第185條之4、第41條第1項前段，中華民國九
十六年罪犯減刑條例第2條第1項第3款、第7條第1項、第2項、第
9條，判決如主文。
本案經檢察官丙○○到庭執行職務。
中　　華　　民　　國　　96　　年　　7 　　月　　31　　日
        　　刑事第八庭    審判長法　官  羅  得  村
　　　　　　　　　　　　　　    法　官  劉  榮  服
　　　　　　　　　　　　　　　  法　官  張  靜  琪
上列正本證明與原本無異。
如不服本判決應於收受送達後十日內向本院提出上訴狀，其未敘
述上訴之理由者並得於提起上訴後十日內向本院補提理由書（均
須按他造當事人之人數附繕本）。
                                書記官  陳  妙  瑋
中　　華　　民　　國　　96　　年　　7 　　月　　31　　日
附錄本案論罪科刑法條全文：
中華民國刑法第185條之4
駕駛動力交通工具肇事，致人死傷而逃逸者，處6月以上5年以下
有期徒。
